臺灣嘉義地方法院民事判決　九十一年度訴字第六七四號
　　原　　　告　合作金庫銀行股份有限公司
　　法定代理人　乙○○
　　訴訟代理人　丙○○
　　　　　　　　甲○○
　　被　　　告　丁○○
　　被　　　告　戊○○○
右列當事人間請求給付借款事件，本院判決如左：
    主    文
被告二人應連帶給付原告新台幣（下同）壹佰柒拾壹萬陸仟伍佰捌拾柒元，其中壹佰
陸拾陸萬肆仟陸佰陸拾元，應從民國九十一年四月三十日開始，一直到清償日為止，
按照年息百分之八．三二五計算的利息，再從九十一年四月三十日開始，一直到清償
日為止，按前述利率加計百分之二十違約金，被告二人應連帶給付原告。
本案訴訟費用由被告二人連帶負擔。
    事實及理由
壹、原告主張：
  一、第三人陳建志在民國八十五年六月十四日，向原告借款四百萬元，並以陳俊傑
      、吳土井為連帶保證人，雙方約定借款期限至一０五年六月十四日，利息按機
      動利率調整，目前為年息百分之八．三二五，若借款人逾期清償時，違約金的
      計算方式為逾期在六個月內者，按約定利率加計百分之十，逾期超過六個月的
      部分，則按約定利率加計百分之二十。若未按時繳納，即喪失期限利益，全部
      借款視為到期。
      本件借款人自九十年二月十五日起即未依約繳納本息，經原告拍賣抵押物後，
      九十一年六月十八日參與分配，借款及違約金算至九十一年四月二日分配為止
      ，尚不足清償一百七十一萬六千五百八十七元，但借款連帶保證人陳俊傑已在
      八十六年四月二日死亡，被告二人為陳俊傑的繼承人，未向法院拋棄繼承，依
      照民法第一一五三條規定，被告二人應負連帶清償責任，原告向被告二人催討
      ，均無效果，而提起本件訴訟，並請求如主文第一項所記載的聲明。
  二、提出借據、繼承系統表、本院九十年民執字第七六八０號分配表及本院嘉院興
      民明九十一聲字第三八二號函各一份（都是影本），作為證明。
貳、被告二人經過本院合法通知，都沒有正當理由，又未向本院請假，而沒有在言詞
    辯論期日，到場陳述意見，同時，本案也沒有民事訴訟法第三百八十六條所規定
    的情形出現（請看附錄法條），因此，本院依照原告聲請，由原告單獨辯論而直
    接判決。
參、本院判斷：
  一、原告主張的事實，有原告提出借據、繼承系統表、本院九十年民執字第七六八
      ０號分配表各一份附卷證明，被告二人未向法院拋棄繼承，並有本院嘉院興民
      明九十一聲字第三八二號函可以證明，被告楊欽賢經本院以公示送達方式通知
      到庭，未提出任何抗辯，因此，本院可以採信原告的主張。另外，被告戊○○
      ○經過本院合法通知，沒有正當理由，而未到庭陳述意見，依照民事訴訟法第
      二八０條第一項前段、第三項前段規定：「當事人對於他造主張之事實，於言
      詞辯論時不爭執者，視同自認。當事人對於他造主張之事實，已於相當時期受
      合法之通知，而於言詞辯論期日不到場，亦未提出準備書狀爭執者，準用第一
      項之規定」，所以原告的主張可以認定真實而被本院採信。
  二、被告二人是本件借款連帶保證人陳俊傑的繼承人，依照民法第一一五三條第一
      項規定：「繼承人對於被繼承人之債務，負連帶責任」，被告二人既未拋棄繼
      承，原告根據上述民法規定，請求被告二人連帶給付如主文第一項記載的金額
      、遲延利息及違約金，具有法律上理由，應該准許原告請求。
肆、訴訟費用負擔的依據，依照民事訴訟法第八十五條第二項，判決如主文。
中　　　華　　　民　　　國　　　九十一　　年　　　十一　月　　二十六 　日
                                  臺灣嘉義地方法院民事第二庭
                                      法　官　甘　大　空
右為正本係照原本作成
如對本判決上訴應於送達後二十日內向本院提出上訴狀
中　　　華　　　民　　　國　　　九十一　　年　　　十一　月　　二十六 　日
                                      書記官　陳　麗　雅
~F0~
~T40~
附錄法條：
民事訴訟法第三八六條：「有左列各款情形之一者，法院應以裁定駁回前條聲請，並
延展辯論期日：
一　不到場之當事人未於相當時期受合法之通知者。
二　當事人之不到場，可認為係因天災或其他不可避之事故者。
三　到場之當事人於法院應依職權調查之事項，不能為必要之證明者。
四　到場之當事人所提出之聲明、事實或證據，未於相當時期通知他造者。」
